# 在建工程估价转资问题

提问人：grr69 时间：2013-05-13 16:29:11
个人认为应该根据账面在建工程的金额转资

回答人：chenyiwei
不一定。可能存在尚未确认的负债，或者某些计入在建工程的支出事实上不应资本化的情况。按合同价可能相对较可靠些，但其可靠性也是相对的，要根据个案情况具体分析。